臺灣高等法院臺中分院刑事裁定　
111年度聲字第905號
聲  請  人  臺灣高等檢察署臺中檢察分署檢察官     
受  刑  人  陳怡宏



上列聲請人因受刑人數罪併罰有二裁判以上，聲請定其應執行之
刑（聲請案號：111年度執聲字第351號），本院裁定如下：
    主  文
陳怡宏因犯如附表所示各罪所處之刑，應執行有期徒刑陸年肆月
。
    理  由
一、聲請意旨略以：受刑人陳怡宏（下稱受刑人）因違反毒品危
    害防制條例數罪，先後經判決確定如附表；數罪中雖有刑法
    第50條第1項但書所列情形，惟受刑人已請求檢察官聲請定
    應執行刑，有臺灣臺中地方檢察署刑法第50條第1項但書案
    件是否請求定應執行刑調查表1份在卷可查，應依刑法第50
    條第2項、第53條、第51條第5款規定，定其應執行之刑，於
    是依刑事訴訟法第477條第1項規定聲請裁定等語。
二、本案受刑人所犯如附表所示之各罪，經法院分別判處如附表
    所示之刑，均經確定在案，有如附表所示之判決書及臺灣高
    等法院被告前案紀錄表各1份在卷可稽。其中如附表編號1至
    4所示之部分，均為得易科罰金、得易服社會勞動之罪，而
    如附表編號5所示之部分，為不得易科罰金、不得易服社會
    勞動之罪，而屬刑法第50條第1項但書之情形。而檢察官依
    受刑人之聲請定其應執行之刑，有臺灣臺中地方檢察署刑法
    第50條第1項但書案件是否請求定應執行刑調查表1份在卷足
    憑，本院審核後，認檢察官之聲請為正當，應定其應執行之
    刑。
三、數罪併罰，有二裁判以上者，依第51條之規定，定其應執行
    之刑；又數罪併罰，分別宣告其罪之刑，如宣告多數有期徒
    刑者，於各刑中之最長期以上，各刑合併之刑期以下，定其
    刑期，但不得逾30年；刑法第53條、刑法第51條第5款分別
    定有明文。又法律上屬於自由裁量之事項，並非概無法律性
    之拘束。自由裁量係於法律一定之外部性界限內（以定執行
    刑言，即不得違反刑法第51條之規定），使法官具體選擇以
    為適當之處理；因此在裁量時，必須符合所適用之法規之目
    的。更進一步言，須受法律秩序之理念所指導，此亦即所謂
    之自由裁量之內部性界限。關於定應執行之刑，既屬自由裁
    量之範圍，其應受此項內部性界限之拘束，要屬當然（最高
    法院80年台非字第473號判例意旨參照）。而受刑人所犯如
    附表所示之各罪，其中如附表編號1至3所示之部分，業經臺
    灣臺中地方法院以107年度聲字第1763號刑事裁定定應執行
    有期徒刑8月確定等情，有上開刑事裁定及臺灣高等法院被
    告前案紀錄表各1份存卷可佐；上開刑事裁定所定應執行之
    刑，雖將因本院所為之本案定應執行刑裁定而當然失效，惟
    揆諸前揭說明，經本院審核相關案卷、考量自由裁量之範圍
    應受內部性界限之拘束（即法律秩序之理念及法律目的之內
    部性界限）及不利益變更禁止原則，避免本案定應執行刑後
    反較定應執行刑之前更不利於受刑人。又定應執行刑，不僅
    攸關國家刑罰權之行使，於受刑人之權益亦有重大影響，除
    顯無必要或有急迫情形外，法院於裁定前，允宜予受刑人以
    言詞、書面或其他適當方式陳述意見之機會，程序保障更加
    周全。本院因而於民國111年4月25日訊問受刑人之意見，受
    刑人表示其學歷為國中畢業，入監執行前為大貨車司機，當
    時薪水一個月大約新臺幣（下同）5、6萬元，經濟小康，家
    中有媽媽、3個哥哥、2個姐姐之家庭狀況，沒有結婚，認為
    之前法院判太重了等情（見本院卷第144頁），並審酌受刑
    人所犯如附表編號1至3所示之部分，均係犯施用第二級毒品
    罪，如附表編號4所示之部分，係犯幫助施用第二級毒品罪
　　，如附表編號5所示之部分，係犯共同販賣第二級毒品罪等
    犯罪態樣、犯罪時間間隔、侵犯法益，各罪依其犯罪情節所
    量定之刑，及比例原則、罪刑相當原則等自由裁量權限等情
　　，而為整體評價後，合併定其應執行之刑如主文所示。另受
    刑人所犯如附表編號1至4所示之罪，雖已執行完畢，然仍應
    先定其應執行刑，再於執行時扣除已執行之部分，不致影響
    受刑人權益，併此敘明。
據上論斷，依刑事訴訟法第477條第1項，刑法第50條第2項、第
53條、第51條第5款，裁定如主文。
中　　華　　民　　國　　111 　年　　4 　　月　　28　　日
           刑事第十一庭    審判長法　官   張  意  聰
                                 法　官   田  德  煙
                                 法　官   周  瑞  芬
以上正本證明與原本無異。
如不服本裁定，應於收受送達後5日內向本院提出抗告書狀（須
附繕本）。因疫情而遲誤不變期間，得向法院聲請回復原狀。

                                 書記官   涂  村  宇
　　　　　　　　　　　　　　　　 
中　　華　　民　　國　　111 　年　　4 　　月　　28　　日
附表：受刑人陳怡宏定應執行之刑案件一覽表
編           號           1         2 罪           名  施用第二級毒品 施用第二級毒品 宣    告     刑  有期徒刑4月 有期徒刑4月 犯  罪  日   期  105年8月21日 105年7月9日 偵查(自訴)機關年  度  案   號  臺灣臺中地方檢察署 106年度毒偵字第504號 臺灣臺中地方檢察署 106年度毒偵字第2629 、2881、2883號 最後事實審 法        院 臺灣臺中地方法院 臺灣臺中地方法院  案        號 106年度易字第1490號 106年度簡字第763號  判 決  日 期 106年5月31日 106年11月30日 確定判決 法        院 臺灣臺中地方法院 臺灣臺中地方法院  案        號 106年度易字第1490號 106年度簡字第763號  判        決 確 定  日 期 106年6月26日 107年1月29日 是否為得易科罰金、得易服社會勞動之案件  得易科罰金  得易服社會勞動  得易科罰金  得易服社會勞動  備           註  臺灣臺中地方檢察署 106年度執字第10525號（已執畢） 臺灣臺中地方檢察署 107年度執字第2940號（已執畢）   編號1至3號，經臺灣臺中地方法院以107年度聲字第1763號刑事裁定定應執行有期徒刑8月確定  
編           號           3         4 罪           名  施用第二級毒品 幫助施用第二級毒品 宣    告     刑  有期徒刑3月 有期徒刑4月 犯  罪  日   期  106年3月初某日 106年4月12日 偵查(自訴)機關年  度  案   號  臺灣臺中地方檢察署 106年度毒偵字第2629 、2881、2883號 臺灣臺中地方檢察署 106年度偵字第16007號 最後事實審 法        院 臺灣臺中地方法院 臺灣臺中地方法院  案        號 106年度簡字第763號 106年度訴字第1830號  判 決  日 期 106年11月30日 107年8月29日 確定判決 法        院 臺灣臺中地方法院 臺灣臺中地方法院  案        號 106年度簡字第763號 106年度訴字第1830號  判        決 確 定  日 期 107年1月29日 107年11月15日 （撤回上訴） 是否為得易科罰金、得易服社會勞動之案件  得易科罰金  得易服社會勞動  得易科罰金  得易服社會勞動  備           註  臺灣臺中地方檢察署 107年度執字第2940號（已執畢） 臺灣臺中地方檢察署 108年度執字第6041號（已執畢）   編號1至3號，經臺灣臺中地方法院以107年度聲字第1763號刑事裁定定應執行有期徒刑8月確定  
編           號           5    （以下空白) 罪           名  共同犯賣第二級毒品  宣    告     刑  有期徒刑5年8月  犯  罪  日   期  106年4月24日  偵查(自訴)機關年  度  案   號  臺灣臺中地方檢察署 106年度偵字第16007號  最後事實審 法        院 臺灣高等法院臺中分院   案        號 107年度上訴字第1921號   判 決  日 期 108年3月6日  確定判決 法        院 臺灣高等法院臺中分院   案        號 107年度上訴字第1921號（經最高法院109年度台上字第560號不合法駁回上訴）   判        決 確 定  日 期 109年2月26日  是否為得易科罰金、得易服社會勞動之案件  不得易科罰金  不得易服社會勞動   備           註  臺灣臺中地方檢察署 109年度執字第4470號（即同署109年度執緝字第1390號）